--- 
title: "Experiment 1 - Conditions creation "
author: ""
date: "`r Sys.Date()`"
site: bookdown::bookdown_site
output: bookdown::gitbook
documentclass: book
bibliography: [book.bib, packages.bib]
biblio-style: apalike
link-citations: yes
github-repo: rstudio/bookdown-demo
description: "Conditions creation"
---


```{r}
# Clean enviroment
rm(list = ls(all=TRUE))
```

# Packages
if (!require('pacman')) install.packages('pacman'); library('pacman')
p_load(tidyverse, magick, png, grid)

# Experiment design 

Independent Variables

* Presentation format:
    + Natural frequencies (absolutes)
    + Probabilities (absolutes)
    + Probabilities (relatives)
    + New paradigma
    + Fact-box
    + Positive Framework

* Response type
    + [global-sistemática]    x %  
    + [global-intuitiva] muy baja, baja, intermedia, alta, muy alta
    + [secuencial-simple]   x   de cada   y  
    + [secuencial-guiada]  y   tendrán mamografía + y cáncer.   y   tendrán mamografía + y no cáncer. Por lo tanto,   x   de cada   y   tendrán cáncer

* Riesgo de la prueba diagnóstica
    + Probabilidad de problemas (Aborto/Infeccion que deriva en necesidad de mastectomia)
        + Alta (10%)
        + Baja (1%)
    + NO vamos a manipular el tipo de problemas (Grave (consecuencias negativas irreversibles), Leve (cierto riesgo de consecuencias negativas reversibles / negligibles))


```{r include=FALSE}
# automatically create a bib database for R packages
knitr::write_bib(c(
.packages(), 'bookdown', 'knitr', 'rmarkdown'
), 'packages.bib')
```